臺灣高等法院臺南分院刑事裁定
                                    110年度毒抗字第737號
抗  告  人
即  被  告  李福隆


上列抗告人因聲請觀察勒戒案件，不服臺灣臺南地方法院中華民
國110年8月27日裁定（110年度毒聲字第831號）提起抗告，本院
裁定如下：
    主  文
抗告駁回。
    理  由
一、本件抗告意旨略以：本案已於民國109年為緩起訴處分，被
    告也定期至醫院看診，後來由於未收到通知遭撤銷緩起訴，
    並經法院判處有期徒刑6月，並繳納罰款，於修法後又遭裁
    定觀察勒戒，豈不是等於一罪三判，實感不公，為此提起抗
    告。
二、原裁定意旨略以：抗告人於108年9月19日晚間22時許，在臺
    南市○○區○○里○○○000號住處房間內，以針筒注射方式施用第
    一級毒品海洛因1 次，經臺灣臺南地方檢察署檢察官，依毒
    品危害防制條例第20條第1 項、第3項，聲請裁定送觀察勒
    戒，於法並無不合，乃依聲請裁定送觀察勒戒等旨。
三、按犯第10條之罪者，檢察官應聲請法院裁定，或少年法院（
    地方法院少年法庭）應先裁定，令被告或少年入勒戒處所觀
    察、勒戒，其期間不得逾2月。依前項規定為觀察、勒戒或
    強制戒治執行完畢釋放後，3年後再犯第10條之罪者，適用
    前2項之規定。109年7月15日修正施行之毒品危害防制條例
    第20條第1項、第3項，分別規定甚明。又毒品危害防制條例
    第20條第3項所謂「3年後再犯」，應跳脫以往窠臼，以「3
    年」為期，建立「定期治療」之模式。其規定中所謂「3 年
    後再犯」，只要本次再犯（不論修正施行前、後）距最近1
    次觀察、勒戒或強制戒治執行完畢釋放，已逾3年者，即該
    當之，不因其間有無犯第10條之罪經起訴、判刑或執行而受
    影響（最高法院109年度台上大字第3826號裁定意旨參照）
    。
四、經查：
  ㈠抗告人於上開時、地，施用第一級毒品海洛因1 次，嗣經採
    尿送驗，結果呈嗎啡陽性反應之事實，業據抗告人自白在卷
    ，並有臺南市政府衛生局檢驗結果報告、尿液編號與真實姓
    名對照表編號名冊各1 紙附卷可參，是抗告人自白施用第一
    級毒品海洛因，應與事實相符，抗告人施用第一級毒品之情
    ，堪以認定。又抗告人前於92年間，因施用毒品案件經法院
    裁定送觀察勒戒，於92年7月31日因無繼續施用傾向出所迄
    今，未再有觀察勒戒之紀錄，有臺灣高等法院被告前案紀錄
    表可參，從而原審以抗告人有上揭施用毒品犯行，裁定送勒
    戒處所觀察、勒戒，其認事用法，並無不合。
  ㈡抗告人雖以前詞置辯，惟抗告人所稱遭緩起訴處分之案件係
    其於108年2月20日22時許施用第一級毒品，且該案經撤銷緩
    起訴處分後，業經法院判處有期徒刑6月確定，有臺灣臺南
    地方檢察署檢察官108年度毒偵字第1001號緩起訴處分、台
    灣高等法院被告前案紀錄表附卷可參，與本案施用時間並不
    相同而非同一案件，抗告意旨所稱本案係一罪三判，顯與事
    實不符，實無足取。
  ㈢綜上所述，原審法院依臺灣臺南地方檢察署檢察官之聲請，
    裁定應將抗告人送勒戒處所施以觀察、勒戒，經核於法尚無
    不合。抗告意旨，請求撤銷原裁定，為無理由，應予駁回。
五、據上論結，應依刑事訴訟法第412條，裁定如主文。
中　　華　　民　　國　　110 　年　　9 　　月　　14　　日
                  刑事第七庭    審判長法  官  吳勇輝
                                      法  官  黃國永
                                      法  官  吳錦佳
以上正本證明與原本無異。
不得再抗告。
　　　　　　　　　　　　　　　　　　　書記官  王杏月
中　　華　　民　　國　　110 　年　　9 　　月　　14　　日